Config:
  hfst:
    Gen: ../../../src/generator-gt-norm.hfst
    Morph: ../../../src/analyser-gt-norm.hfst
  xerox:
    Gen: ../../../src/generator-gt-norm.xfst
    Morph: ../../../src/analyser-gt-norm.xfst
    App: lookup

Tests:

# todo:
# Proofread the gold standard (below)
# Then: run analyser, then correct. 


  Verb - aikkoot: # Verb 'to bring' - full paradigm
     aikkoot+V+Inf: aikkoot
     aikkoot+V+Act+Ind+Prs+Sg1: aijon
     aikkoot+V+Act+Ind+Prs+Sg2: aijot
     aikkoot+V+Act+Ind+Prs+Sg3: aikkoo
     aikkoot+V+Act+Ind+Prs+Pl1: aijoma
     aikkoot+V+Act+Ind+Prs+Pl2: aijotta
     aikkoot+V+Act+Ind+Prs+Pl3: aijothaan
     aikkoot+V+Act+Ind+Prt+Sg1: aijoin
     aikkoot+V+Act+Ind+Prt+Sg2: aijoit
     aikkoot+V+Act+Ind+Prt+Sg3: aikkoi
     aikkoot+V+Act+Ind+Prt+Pl1: aijoima
     aikkoot+V+Act+Ind+Prt+Pl2: aijoitta
     aikkoot+V+Act+Ind+Prt+Pl3: aijothiin
     aikkoot+V+PrfPrc+Sg+Nom: aikonu
